【裁判字號】    90,易,2085
【裁判日期】    901015
【裁判案由】    贓物
【裁判全文】
臺灣桃園地方法院刑事判決                          九十年度易字第二八五號
    被      告  甲○○
右列被告因贓物案件，經檢察官提起公訴（九十年度偵字第一一九四一號），本院判
決如左：
    主  文
甲○○收受贓物，累犯，處有期徒刑肆月。如易科罰金，以參佰元折算壹日。
    事  實
一、甲○○前於民國八十三年間因犯竊盜案件，經本院於八十三年四月十九日以八十
    三年度訴字第五一二號判決判處有期徒刑六月，緩刑三年，於八十三年六月六日
    確定，嗣於八十五年間又因違反麻醉藥品管理條例案件，經本院判決有期徒刑四
    月，於八十五年十月十六日易科罰金執行完畢，前竊盜案之緩刑宣告並經本院以
    八十五年度撤緩字第一一八號撤銷，於八十六年五月二十七日執行月完畢。又於
    八十九年間因犯竊盜案及贓物案，經本院於九十年二月二十日分別以八十九年度
    易字第一五四七號、八十九年度易字第二四五九號判決判處有期徒刑九月及有期
    徒刑四月，並經臺灣高等法院於九十年五月十四日判決駁回上訴確定。竟仍不知
    悔改，明知引擎號碼為3XY204462號而改掛車牌號碼ＳＨＹ－０三二號牌輕機車
    （引擎號碼3XY204462號輕機車為湯陳謹所有，由乙○○使用，於九十年七月六
    日上午八時在桃園縣平鎮市龍興里貿西十六巷三十號前失竊，號碼ＳＨＹ－０三
    二號之車牌為郝楊金蘭所有，由郝楊金蘭之子借予邱台佑使用，於九十年七月十
    五日十六時許於桃園縣平鎮市○○路魚池旁失竊），係來路不明之贓車，竟仍於
    九十年七月十九日二十時許，在桃園縣中壢市○○路上，自真實姓名年籍均不詳
    、綽號「猴子」之成年男子處收受後加以騎用，嗣於同日二十三時二十分許，騎
    乘上述贓車途經桃園縣平鎮市○○路八十號前為警當場查獲，並扣得機車鑰匙二
    支始悉上情。
二、案經桃園縣警察局大園分局報請台灣桃園地方法院檢察署檢察官偵查起訴。
    理  由
一、訊據被告甲○○固不否認於右揭時、地收受上開由綽號「猴子」交付之機車，嗣
    被警查獲之事實，惟矢口否認有何收受贓物之犯行，辯稱：伊不知該部機車是贓
    車云云。然查：（一）引擎號碼為3XY204462號輕機車為湯陳謹所有，由乙○○
    使用，於九十年七月六日上午八時在桃園縣平鎮市龍興里貿西十六巷三十號前失
    竊，號碼ＳＨＹ－０三二號之車牌為郝楊金蘭所有，由郝楊金蘭之子借予邱台佑
    使用，於九十年七月十五日十六時許於桃園縣平鎮市○○路魚池旁失竊等情，業
    據被害人乙○○、郝楊金蘭、邱台佑三人於警訊時分別指述綦詳，並有車輛竊盜
    、車牌失竊資料個別查詢報表─查詢車輛認可資料車籍作業系統─查詢認可資料
    各一紙及贓物領據二紙在卷足稽，是上揭引擎號碼為3XY204462號而改掛車牌號
    碼ＳＨＹ－０三二號之輕機車是來路不明之贓物無誤。（二）按對於贓物之認識
    ，並不以行為人對於該物確信其係贓物為限，只須行為人對物來源存疑，而懷疑
    其可能為贓物，或雖有預見，而不背其本意時，即應認有贓物之認識，又騎乘機
    車應隨時攜帶行車執照以供查驗，為人盡皆知之事，本件被告前既已因收受贓車
    案件，經本院八十九年度易字第二四五九號判決有期徒刑四月，並經臺灣高等法
    院判決駁回上訴確定在案，其對於向他人借用機車應查詢證明車輛來源之行車執
    照或其他相關證明等應已相當清楚，其於本院審理中竟稱其未向綽號「猴子」之
    人要機車證明文件，又被告自承其與綽號「猴子」之人認識半年，在工地認識，
    不知其真實姓名及住何處，且查該機車之電門鎖孔及置物箱均已遭破壞（參見偵
    查卷第六頁），其對該機車之合法來源當有所懷疑始合常理，被告既未向綽號「
    猴子」之人查詢證明車輛來源之行車執照或其他相關證明，即貿然收受該機車，
    難謂其無贓物之認識，被告所辯顯係卸責之詞，不足採信。本件事證明確，被告
    收受贓物之犯行，堪予認定。
二、核被告所為係犯刑法第三百四十九條第一項之收受贓物罪。又被告曾於八十三年
    間因犯竊盜案件，經本院於八十三年四月十九日以八十三年度訴字第五一二號判
    決判處有期徒刑六月，緩刑三年，於八十三年六月六日確定，嗣於八十五年間又
    因違反麻醉藥品管理條例案件，經本院判決有期徒刑四月，於八十五年十月十六
    日易科罰金執行完畢，前竊盜案件之緩刑宣告並經本院以八十五年度撤緩字第一
    一八號撤銷，於八十六年五月二十七日執行月完畢，此有台灣高等法院被告全國
    前案記錄表在卷可參，其於五年內再犯本件有期徒刑以上之罪，為累犯，應依刑
    法第四十七條規定加重其刑。爰審酌被告前已有竊盜、收受贓物等多項前科，素
    行不佳，無機車駕照猶收受贓車騎乘，惟念其收受之時間尚短、所生危害不大及
    犯後之態度等一切情狀，量處如主文所示之刑，並諭知易科罰金之折算標準，以
    示懲儆。
據上論斷，應依刑事訴訟法第二百九十九條第一項前段，第三百四十九條第一項、第
四十七條、第四十一條第一項前段，罰金罰鍰提高標準條例第一條前段、第二條，判
決如主文。
本案經檢察官黃智勇到庭執行職務。
中      華      民      國    九十      年      十      月      十五    日
                                      臺灣桃園地方法院刑事第六庭
                                          法  官  林  春  鈴
右正本證明與原本無異。
如不服本判決，應於判決送達後十日內向本院提出上訴狀( 應附繕本 )，上訴於
臺灣高等法院。
                                          書記官  江  世  亨
中        華        民        國   九十   年   十   月    十五    日
附論罪科刑依據之法條：
刑法第三百四十九條
收受贓物者，處三年以下有期徒刑、拘役或五百元以下罰金。
搬運、寄藏、故買贓物或為牙保者，處五年以下有期徒刑、拘役或科或併科一千元以
下罰金。
因贓物變得之財物，以贓物論。


司法院資訊處製作；財團法人民間司法改革基金會備份。
